臺灣臺北地方法院刑事判決　　　　　　　93年度訴字第1226號
公　訴　人　臺灣臺北地方法院檢察署檢察官
被　　　告　甲○○
上列被告因違反毒品危害防制條例案件，經檢察官提起公訴（臺
灣臺北地方法院檢察署93年度毒偵字第1495號），及移送併辦 (
臺灣板橋地方法院檢察署93年度毒偵字第5692號、臺灣臺北地方
法院檢察署94年度毒偵字第505號、臺灣臺北地方法院檢察署93
年度毒偵字第1902號)，被告於本院訊問後，對起訴事實為有罪
之陳述，經本院合議庭合議由受命法官獨任審理，本院判決如下
：
    主  文
甲○○連續施用第一級毒品，處有期徒刑柒月。又連續施用第二
級毒品，處有期徒刑陸月。應執行有期徒刑壹年。扣案如附表2
、3之毒品，均沒收銷燬之；扣案如附表所示之物，均沒收
。
    事  實
一、甲○○於民國90年間曾因犯恐嚇、贓物、違反毒品危害防制
    條例等罪，分別經判決確定後，執行至93年3月5日縮短刑期
    假釋出獄，仍不知悔改，於93年6月間止，至94年1月13日止
    ，在台北市○○○路○段86號11樓之1、通化街及其他不詳之
    處所，分別基於施用第一級毒品海洛英及第二級毒品安非他
    命概括犯意，以針筒施打第一級毒品海洛因，及用吸食器吸
    食安非他命之方式，多次使用第一級毒品海洛因及第二級毒
    品安非他命，並分別在如下之日期被查獲:
    (一)93年6月27日晚間7時，在臺北市中正區永福橋頭，為警查
      獲，扣得甲○○所有，供其施用第一級毒品如附表1所
      示之物；另扣得吳季偉所有附表1所示之毒品。
    (二)93年8月22日下午3時30分，在臺北縣新莊市○○路339巷4
      2號，為警查獲。扣得附表2所示之毒品及甲○○所有如
      附表2所示之物。
    (三)93年12月12日晚間11時40分，在臺北縣永和市○○路○段
      與竹林路口之地下道處，為警查獲。扣得如附表3所示
      之毒品及如附表3甲○○所有，供其施用第一級毒品及
      第二級毒品之物。
    (四)94年1月13日下午1時20分，在臺北市○○區○○街，為警
      查獲。
二、案經臺北市政府警察局中正第二分局報請臺灣臺北地方法院
    檢察署檢察官偵查起訴及移送併辦。
    理  由
一、本件被告甲○○對於檢察官證據清單所提之證據，及移送併
    辦內所提之證據之證據能力，均不爭執，首開敘明。
二、認定被告有罪之證據:
    (一)供述證據方面:
      被告之自白。
    (二)非供述證據方面:
      1.臺灣尖端先進生技醫療股份有限公司濫用藥物檢驗報告
        。
      2.法務部調查局鑑驗通定書。
      3.扣案如附表1、2、3之物。
三、論罪科刑:
    核被告所為，係犯毒品危害防制條例第10條第1項、第2項之
    罪。被告分別持有第1級毒品海洛因、第2級毒品安非他命之
    低度行為，分別為施用第1級毒品海洛因及第2級毒品安非他
    命之高度行為所吸收，不另論罪。又被告分別多次施用第1
    級毒品海洛因、多次施用第2級毒品安非他命之行為，其犯
    意概括，行為緊接，所犯係構成要件相同之罪名，應各以連
    續犯論以一罪。前開連續施用第1級毒品及連續第2級毒品之
    行為，其犯意互殊，罪質不同，應分論併罰。爰審酌被告從
    有恐嚇、贓物、違反毒品危害防制條例等前科，素行不佳；
    犯後坦認犯罪，態度尚佳；及被告犯罪之動機、目的、手段
    及所生危害等一切情狀，分別量處如主文所示之刑，並定其
    應執行刑。
四、沒收:
    (一)扣案如附表2、3所示之物，係違禁物，依毒品危害防
      制條例第18條第1項前段沒收銷燬之。
    (二)扣案如附表1、3所示之物，為供被告施用第一級毒品
      或第二級毒品所用之物，依刑法第38條第1項第2款沒收。
    (三)扣案如附表1之毒品非被告所有，不應於被告本案沒收
      。扣案如附表2所示之物，與本案無關，亦不沒收。
五、退回併辦部分:
    臺灣臺北地方法院檢察署93年度毒偵字第1902號移送併辦部
    分 (內含臺灣板橋地方法院檢槎署93年度毒偵字第3832號券
    )，卷內另有被告甲○○於93年8月22日下午3時為警查獲時
    ，曾出示偽造陳力維之大貨車駕駛執照，向警察行使，遭警
    識破，並扣得如附件2所示之物，此部分事實，係被告是
    否另犯行使刑法第212條文特種文書之罪，與本件被告施用
    第一級、第二級毒品，尚無裁判上一罪之關係，應退回檢察
    官另為適法之處理。
據上論斷，應依刑事訴訟法第299條第1項前段，毒品危害防制條
例第10條第1項、第2項、第18條第1項前段，刑法第11條前段、
第56條、第50條、第38條第1項第2款，判決如主文。
本案經檢察官楊智綸到庭執行職務
中　　華　　民　　國　　94　　年　　8　　月　  18     日
                  刑事第六庭法　官   趙子榮
右正本證明與原本無異。
如不服本判決，應於判決送達後10日內，向本院提出上訴狀。
                            書記官   蔡金臻
中　　華　　民　　國　　94　　年　　8　　月　　18 　　日
毒品危害防制條例第10條
施用第一級毒品者，處 6 月以上 5 年以下有期徒刑。
施用第二級毒品者，處 3 年以下有期徒刑。
附表:
1.注射針筒1支、橡膠條1條。
  安非他命1包 (淨重0.12公克，吳季偉所有)。
2.安非他命4小包 (淨重2.2公克)、海洛因1包 (淨重0.07公克
    )。
  陳力維普通大貨車駕照1張、楊士毅身分證1張、楊士毅健保
    IC卡1張、楊士毅健保紙卡1張、陳世三身分證1張、黃建霖
    身分證1張、黃建霖重機車駕照1張、黃建霖健保IC卡1張。
3.海洛因2包 (淨重0.14公克)。
  針筒3支、分裝勺3支、橡膠束帶2條。
